【裁判字號】    89,訴,170
【裁判日期】    890809
【裁判案由】    妨害公務等
【裁判全文】
臺灣苗栗地方法院刑事判決                          八十九年度訴字第一七號
    公  訴  人  臺灣苗栗地方法院檢察署檢察官
    被      告  乙○○
                丙○○
右列被告因妨害公務等案件，經檢察官提起公訴（八十九年度偵字第九三一號），本
院判決如左：
    主  文
丙○○服用酒類，不能安全駕駛動力交通工具而駕駛，處有期徒刑參月。又於公務員
依法執行職務時，當場侮辱，處有期徒刑貳月。又損壞公務員職務上掌管之物品，處
有期徒刑伍月。應執行有期徒刑玖月。緩刑伍年。
乙○○無罪。
    事  實
一、丙○○於民國八十九年二月二十五日晚間十時許起至同日晚間十一時許止，在苗
    栗縣頭份鎮某處與友人共飲酒類，飲用酒類後醉意甚濃，已不能順利操控機械而
    安全駕駛車輛，詎其仍執意於同日晚間十一時許，駕駛車號Ｎ三─三三九一號自
    用小客車並搭載共飲酒類甚具酒意之友人乙○○，沿苗栗縣頭份鎮○○路往竹南
    方向行駛，待行經苗栗縣頭份鎮○○路與光華北路路口時，因酒醉操控車輛不順
    而撞上該路口之安全島，並將苗栗縣警察局所設置之交通號誌控制箱撞毀（毀損
    部分未據告訴）。嗣於同日晚間十一時三十分許，苗栗縣警察局頭份分局頭份派
    出所之警員甲○○據報前往現場處理，發現丙○○飲用酒類且語無倫次、走路不
    穩，顯已不能安全駕駛動力交通工具。其後警員將丙○○、乙○○為警帶回苗栗
    縣頭份分局頭份派出所製作筆錄及測試酒精濃度時，丙○○因而心生不滿，竟又
    另起犯意，於公務員依法執行職務時，當場在上開公共場所，以「幹你祖母」等
    語侮辱警員甲○○、張維穩（起訴書漏植張維穩。又公然侮辱部分未據甲○○、
    張維穩二人告訴）。又丙○○明知張維穩為執勤警員，竟因拒絕測試酒精濃度，
    再起犯意，於警員進行錄音及測試酒精濃度時，徒手將公務員職務上掌管之酒精
    測試儀器打落地上，致螢幕破裂顯示之功能喪失。
二、案經苗栗縣警察局通霄分局報請臺灣苗栗地方法院檢察署檢察官偵查起訴。
    理  由
甲、有罪部分：
一、訊據被告丙○○固坦承於右揭時地酒後駕車追撞苗栗縣頭份鎮○○路與光華北路
    路口之安全島，並將苗栗縣警察局所設置之交通號誌控箱撞毀一情不諱，惟辯稱
    ：伊不知有無辱罵警員及將酒精測試儀器打落地上云云。經查，被告酒後駕車肇
    事之事實，除被告自白外，並據證人甲○○於本院審理中證稱綦詳，復經同案被
    告乙○○陳述明確及苗栗縣警察局頭份分局處理酒醉駕駛行為人當時狀況調查表
    一紙及現場照片一紙在卷為憑。被告因酒後已無法順利操控車輛而肇事，顯見被
    告駕車時已達不能安全駕駛之程度，詎其猶然執意駕車，是其公共危險犯行至明
    矣。第查，被告損壞屬警員職務上掌管之酒精測試儀器及侮辱警員等事實，業據
    上揭證人甲○○於本院審理時到庭結證屬實，並經本院當庭勘驗由警員於當時製
    作之蒐證錄影帶，被告丙○○確有徒手打落酒精測試儀器及以「幹你祖母」之穢
    語侮辱警員等情，有勘驗筆錄一紙及錄影帶一卷附卷可稽，是被告於警員依法執
    行職務時有當場侮辱之事實及損壞屬公務員職務上掌管之酒精濃度測試儀器之行
    為亦堪以認定。綜上事證明確，被告所辯無非卸責之詞，不足採信，其犯行均堪
    認定。
二、核被告丙○○所為，係犯刑法第一百三十八條之妨害公務員職務上掌管之文書物
    品罪、第一百四十條第一項之侮辱公務員罪及同法第一百八十五條之三之公共危
    險罪。被告上揭所犯三罪間，犯意各別，行為互殊，應予分論並罰。爰審酌被告
    貪杯，以致肇事，幸未釀成人員傷亡之憾事，及其對於執法人員之不尊重，踐踏
    公權力，惡性非輕，惟其到庭態度良好，顯有悔意，及其犯罪之動機、目的、手
    段，犯罪所生之危害等一切情狀，分別量處如主文所示之刑，並定其應執行刑。
    末查被告前於七十九年間因違反懲治走私條例案件經法院判處有期徒刑七月確定
    ；又於八十年間因違反懲治走私條例案件經法院判處有期徒刑十月確定，兩案接
    續執行於八十二年八月七日因縮刑期滿執行完畢，執行完畢後，五年以內未曾受
    有期徒刑以上刑之宣告，有臺灣高等法院檢察署刑事資料簡覆表附卷可稽，經此
    次起訴審判後，當能知所警愓，信無再犯之虞，本院認為前開對其宣告之刑，以
    暫不執行為適當，爰諭知緩刑五年，以啟自新。
乙、無罪部分：
一、公訴意旨略以：被告乙○○於八十九年二月二十五日晚上十一許，因經警甲○○
    帶回苗栗縣頭份分局頭份派出所製作筆錄及測試酒精濃度時，明知甲○○為苗栗
縣分局頭份派出所執勤之警員，意因拒絕測試酒精濃度，於公務員依法執行職務
    時，當場分別以台語發音口出穢言辱罵甲○○：「幹你娘」等語，因認被告涉有
    刑法第一百四十條之侮辱公務員罪嫌。
二、按犯罪事實應依證據認定之，無證據不得推定其犯罪事實，刑事訴訟法第一百五
    十四條定有明文。又被害人之陳述如無瑕疵，且就其他方調查又與事實相符，固
    足採為科刑之基礎，倘其陳述尚有瑕疵，則在未究明前，遽採為論罪科刑之根據
    ，即難認適法。最高法院六十一年臺上字第三０九九號著有判例可資參照。
三、本件公訴意旨認被告乙○○有前開犯行，無非係以證人即本件被害人甲○○之指
    證及其所出具之書面報告一紙為論據。惟訊之被告乙○○堅詞否認有上揭公訴意
    旨所指侮辱犯行。經查：證人即本件被害人甲○○雖指證被告乙○○之侮辱情事
    ，惟經本院於八十九年七月二十六日勘驗由警員即證人甲○○當時所製作之蒐證
    錄影帶，除見乙○○於警局因酒醉而哭泣及喃喃自語外，並未有任何侮辱公務員
    之言語，故證人甲○○或而記憶有誤而為錯誤之證述，其此部分之證述應不可採
    。此外，復查無其他積極證據足資證明被告有公訴意旨所指之侮辱犯行，按諸前
揭判例及條文意旨，本院自難徒憑被害人片面瑕疵之指證而繩被告以前揭所指罪
    責，要屬不能證明被告犯罪，爰對被告為無罪之諭知。
據上論斷，應依刑事訴訟法第三百零一條第一項前段、第二百九十九條第一項前段，
刑法第一百三十八條、第一百四十條第一項、第一百八十五條之三、第五十一條第五
款、第七十四條第二款，罰金罰鍰提高標準條例第一條前段，判決如主文。
本案經檢察官戴瑞麒到庭執行職務
中      華      民      國    八十九    年        八    月        九    日
                                   臺灣苗栗地方法院刑事庭
                                       審判長 法  官  周  淡  怡
                                              法  官  林  誌  誠
                                              法  官  林  靜  雯
右正本證明與原本無異。
如不服本判決，應於判決送達後十日內向本院提出上訴狀( 應附繕本 )。
                                              書記官   李坤益
中    華    民    國            八十九    年    八    月     十六     日
附錄：
刑法第一百三十八條、第一百四十條第一項、第一百八十五之三


司法院資訊處製作；財團法人民間司法改革基金會備份。
